【裁判字號】    98,易,3169
【裁判日期】    981110
【裁判案由】    詐欺
【裁判全文】
臺灣臺中地方法院刑事判決              98年度易字第3169號
公  訴  人  臺灣臺中地方法院檢察署檢察官
被      告  乙○○
上列被告因詐欺案件，經檢察官提起公訴（98年度偵字第17892
號），及併案審理（98年度偵字第19499號）嗣因被告就被訴事
實為有罪之陳述，經本院告知簡式審判程序之意旨，並聽取公訴
人、被告之意見後，本院合議庭裁定由受命法官獨任依簡式審判
程序審理，判決如下：
    主    文
乙○○幫助犯詐欺取財罪，處有期徒刑肆月，如易科罰金，以新
臺幣壹仟元折算壹日。緩刑貳年。
    犯罪事實
一、乙○○明知目前社會上詐騙集團為掩飾渠等犯行，避免執法
    人員之追緝及處罰，經常利用人頭金融帳戶、提款卡詐取他
    人財物，以確保犯罪所得之不法利益，竟於看報尋找工作時
    ，明知應徵工作不需提供自己申辦之提款卡及密碼等資料，
    且依其社會經驗，應有相當之智識程度足以辨識此舉不合常
    理，並可預見其提供帳戶之提款卡及密碼等予他人使用，將
    可能幫助他人從事詐欺取財之犯行，竟仍以縱使如此亦不違
    背其本意之幫助詐欺取財故意，於民國98年4月29日14、15
    時許，在臺中市○○路與自治街口，將其申辦之三信商業銀
    行市前分行（下稱三信商銀）帳號0000000000號帳戶（合併
    前之原分行為三信分行，原帳號為0000000000號）及臺中大
    坑口郵局帳00000000000000號帳戶之提款卡及密碼等資料，
    交付某真實年籍姓名不詳之成年男子，再轉交予所屬詐欺集
    團使用。嗣該詐欺集團成員基於意圖為自己不法所有之犯意
    ，(一)於同年月30日上午10時許，致電甲○○，佯稱係其公司
    之某位女客戶，並請甲○○先借款新臺幣（下同）93,458元
    予之急用云云，致甲○○誤信其確為客戶向其借款而陷於錯
    誤，於同日匯款上開金額至乙○○之上開三信銀行帳戶內；
    (二)於同年月30日中午12時許，致電王奚珠瑛，佯稱係其外甥
    女陳德蓉，欲向其借款5萬元云云，致王奚珠瑛誤信為真，
    於同日13時許，由其女王凱莉以網路轉帳方式，自王凱莉之
    帳戶中分別匯款2萬元及3萬元，共計5萬元至乙○○之上開
    大坑口郵局帳戶中；(三)於同年月30日13時許，致電陳金鑾，
    佯稱係其先生之好友張太太，欲先向其借款3萬元云云，致
    陳金鑾誤信為真，於同日分別匯款3萬元及101,000元，共計
    131,000元至乙○○之上開大坑口郵局帳戶中。上開款項均
    旋遭提領一空。嗣甲○○、王奚珠瑛、陳金鑾察覺有異並報
    警處理，始循線查悉上情。
二、案經臺中縣警察局豐原分局及臺中市警察局第五分局報告臺
    灣臺中地方法院檢察署檢察官偵查起訴及併案審理。
    理    由
一、本件係經被告於準備程序期日為有罪之陳述，而經本院合議
    庭裁定由受命法官獨任以簡式審判程序加以審理，則依據刑
    事訴訟法第273條之2、同法第159條第2項之規定，不適用傳
    聞法則有關限制證據能力之相關規定；並得依同法第310條
    之2之準用同法第454條之規定製作略式判決書，依法僅需記
    載犯罪事實、證據名稱及應適用之法條，並得以簡略方式為
    之，如認定之犯罪事實、證據及應適用之法條，與檢察官聲
    請簡易判決處刑書或起訴書之記載相同者，得引用之，合先
    敘明。
二、訊據被告乙○○對於上開因應徵工作，而提供三信商銀與臺
    中大坑口郵局帳戶資料給予不詳姓名年籍之人，致使帳戶遭
    詐騙集團使用，而導致被害人甲○○、王奚珠瑛、陳金鑾受
    騙匯款之事實，均坦承不諱，核與甲○○、王奚珠瑛、陳金
    鑾於警訊所述遭詐騙之經過，以及匯款進入被告前開帳戶等
    情相符，並有被告三信商銀開戶申請書影本、三信商銀帳戶
    98年4月30日客戶帳卡明細單、大坑郵局開戶基本資料、歷
    史交易往來明細各1份，及甲○○高雄銀行匯款回條、陳金
    鑾郵政國內匯款執據、華南商業銀行匯款回條各1紙在卷可
    稽，事證明確，被告犯行應可認定。
三、核被告乙○○所為，係犯刑法第30條第1項、第339條第1項
    之幫助詐欺取財罪，應依刑法第30條第2項之規定，按正犯
    之刑減輕之。再被告以一交付行為，同時提供2份帳戶資料
    ，並致被害人3人受騙，係一行為觸犯數罪名，為想像競合
    犯，應依刑法第55條規定從一重處斷。又併案部分與原起訴
    之甲○○受騙部分，有裁判上一罪之關係，本院自得併予審
    理。爰審酌被告雖僅係將帳戶交予他人使用，而無親自參與
    詐欺被害人或分得贓款之行為，惟被害人僅因詐欺集團之電
    話，即造成財物之損失，被告之幫助行為，正係助長社會詐
    欺取財歪風，並使國家對於詐欺集團成員追訴與處罰困難之
    主因，其行為觀之似微，思之則深具可責性，另本件被害人
    為3人，遭詐騙之金額合計達274,458元，而被告為高中畢業
    學歷，於本院審理中雖仍未與被害人達成和解，惟已坦承犯
    行，犯態度尚屬良好等一切情狀，予以量處如主文所示之刑
    ，並諭知易科罰金之折算標準，以示懲儆。末查，被告素無
    犯罪前科，此有臺灣高等法院被告前案紀錄表1紙在卷可按
    ，被告坦承犯行，深具悔意，其經此教訓，當知警惕而無再
    犯之虞，本院綜核各情，所宣告之刑，認以暫不執行為適當
    ，爰依刑法第74條第1項第1款規定併予宣告緩刑2年，以啟
    自新，至被告因此行為造成被害人損失部分，當另由民事訴
    訟程序處理，併此敘明。
據上論斷，應依刑事訴訟法第299條第1項前段，第273條之1第1
項，刑法第339條第1項、第30條、第41條第1項前段、第55條、
第74條第1項第1款，刑法施行法第1條之1第1項、第2項前段，判
決如主文。
本案經檢察官丙○○到庭執行職務
中    華    民    國    98    年    11    月    10    日
                  刑事第八庭    法  官  劉國賓
以上正本證明與原本無異。
如不服本判決應於收受判決後10日內向本院提出上訴書狀，並應
敘述具體理由；其未敘述上訴理由者，應於上訴期間屆滿後20日
內向本院補提理由書（均須按他造當事人之人數附繕本）「切勿
逕送上級法院」。
                                書記官  張隆成
中    華    民    國    98    年    11    月    10    日
附錄論罪科刑法條
中華民國刑法第339條
（普通詐欺罪）
意圖為自己或第三人不法之所有，以詐術使人將本人或第三人之
物交付者，處 5 年以下有期徒刑、拘役或科或併科 1 千元以下
罰金。
以前項方法得財產上不法之利益或使第三人得之者，亦同。
前二項之未遂犯罰之。


司法院資訊處製作；財團法人民間司法改革基金會備份。
